【裁判字號】    90,簡抗,6
【裁判日期】    900531
【裁判案由】    給付會款
【裁判全文】
臺灣臺中地方法院民事裁定  九十年度簡抗字第六號
    抗  告  人  甲○○
右抗告人與相對人乙○○間請求給付會款事件，抗告人對於民國八十九年十二月二十
二日本院台中簡易庭所為第一審之裁定（八十九年度中簡字第三四五三號）提起抗告
，本院裁定如左：
    主      文
抗告駁回。
抗告費用由抗告人負擔。
    理      由
一、本件抗告之抗告意旨略以：抗告人於收到鈞院八十九年十二月二十二日命應於裁
    定送達後五日內補正被告地址之裁定後，即至戶政事務所申請被告戶籍謄本，惟
    因鈞院公文未有註明被告名字以致遭拒，非抗告人不肯補呈被告戶籍謄本，而鈞
    院九十年一月三十一日八十九年度中簡字第三四五三號裁定，猶以抗告人逾期未
    補正為由，而駁回原告之訴，請鈞院再受理本件訴訟並發文與抗告人，以使抗告
    人以該函件向戶政機關申請被告戶籍謄本云云。
二、按當事人書狀依民事訴訟法第一百十六條第一款規定，應記載當事人姓名、性別
    、年齡、職業及住、居所，當事人為法人或其他團体者，並應記載其名稱及事務
    所或營業所，此為法定必須具備之程式。起訴不合程式或不備其他要件者，法院
    應以裁定駁回之，但其情形可以補正者，審判長應定期先命補正。民事訴訟法第
    二百四十九條第一項第六款定有明文。經查，本件抗告人於原審起訴狀未載明被
    告即相對人之真正住所或居所，致無法送達訴訟文書。經本院台中簡易庭於八十
    八年十二月二十二日以裁定命其「於送達後五日內，具狀記載被告之真正住所或
    居所並檢附其戶籍謄本陳報本院，或依法聲請公示送達，逾期不補正，駁回本件
    訴訟。」。該裁定復於九十年一月二日合法送達於抗告人；惟抗告人既未陳報被
    告之真正住所或居所，亦未檢具戶籍謄本，是自未依本院簡易庭八十九年十二月
    二十二日八十九年度中簡字第三四五三號之裁定而補正。抗告人雖猶執前詞抗辯
    ，然查本件給付會款事件，抗告人於八十八年十二月十七日向台灣彰化地方法院
    起訴，經該院以無管轄權而移送本院審理時，該移送之裁定即已清楚記載被告乙
    ○○及其住所地為台中市○○○○街二一號三樓之一，此有卷附之八十九年員簡
    字第六號裁定可稽，且抗告人並於八十九年一月三十一日即已收受該裁定，而本
    院八十九年中簡字第三四五三號裁定雖未記載被告名字，惟已將原送達被告之地
    址為台中市○○○○街二一號三樓之一記載明確，此與抗告人已收受之八十九年
    員簡字第六號被告乙○○之地址相同，是抗告人非不得執此裁定而請求予以核發
    戶籍謄本而於期間內予以補正，惟抗告人卻仍未於五日內補正，揆諸前揭說明，
    抗告人之訴即非合法。原審據以裁定駁回，自屬有據。抗告人仍執前詞，請求本
    院廢棄原裁定，不能認有理由，抗告應予駁回。
三、依民事訴訟法第四百九十條第一項、第九十五條、第七十八條裁定如主文。
中      華      民      國    九十    年      五      月    三十一  日
                                    臺灣臺中地方法院民事第三庭
~B審判長法官  張瑞蘭
~B      法官  許石慶
~B      法官  涂秀玲
右為正本係照原本作成
中      華      民      國    九十      年      五      月    三十一  日
~B法院書記官


司法院資訊處製作；財團法人民間司法改革基金會備份。
